【裁判字號】    98,易,548
【裁判日期】    980330
【裁判案由】    竊盜
【裁判全文】
臺灣臺北地方法院刑事判決               98年度易字第548號
公  訴  人  臺灣臺北地方法院檢察署檢察官
被      告  乙○○
上列被告因竊盜案件，經檢察官提起公訴（九十八年度偵緝字第
一七四號），因被告於本院準備程序中就被訴事實為有罪之陳述
，經本院合議庭裁定改進行簡式審判程序，本院判決如下：
    主  文
乙○○踰越安全設備、於夜間侵入住宅竊盜，累犯，處有期徒刑
捌月。
    事  實
一、乙○○前於民國七十七年間因強盜案件，經臺灣高等法院於
    七十九年六月二十九日以七十九年度上訴字第六三０號判決
    判處有期徒刑七年六月確定，甫於八十五年十月十七日縮刑
    期滿執行完畢（指揮書執畢日期八十五年十二月十六日）。
    詎其仍不知悔改，基於為自己不法所有之意圖，於九十年三
    月十二日凌晨某時許之夜間，以攀爬窗戶之方式，侵入臺北
    市○○區○○路二段六十號三樓甲○○之住處，乘甲○○熟
    睡之際，徒手竊取甲○○所有之勞力士手錶二只、藍寶石Ｋ
    金戒指一只、紅寶石Ｋ金戒指一只、鑽石戒指二只、珍珠戒
    指三只、摩托羅拉牌之型號Ｖ三六八八號行動電話二支、印
    章一枚及現金新臺幣（以下同）二萬元，得手後逃逸。嗣經
    林萬財報警後於失竊之珠寶盒外部採獲指紋，經送鑑驗而查
    悉上情。
二、案經臺北市政府警察局中正第二分局報告臺灣臺北地方法院
    檢察署檢察官偵查起訴，乙○○於準備程序中，就被訴事實
    為有罪之陳述，經本院合議庭裁定改用簡式審判程序。
    理  由
一、上揭事實業據被告乙○○於偵查中檢察官訊問時（見臺灣臺
    北地方法院檢察署《下稱臺北地檢署》九十八年偵緝字第一
    七四號卷第一四頁反面），及本院準備程序中及審理時（見
    本院卷第二三頁至第二七頁反面）均坦承不諱，經核與證人
    即被害人甲○○警詢中指訴之情節相符（見臺北地檢署九十
    一年度偵字第一三八二二號卷第二六頁），並有內政部警政
    署刑事警察局九０刑紋字第四九二四二號鑑驗書、被害人甲
    ○○上開住處現場照片一二張等件（見同上臺北地檢署九十
    一年度偵字第一三八二二號卷第一０頁至一二頁、第一六頁
    至第二一頁）在卷足憑，足徵被告之自白與事實相符，足堪
    採信，本件事證明確，被告加重竊盜犯行，堪以認定，應依
    法論科。
二、按被告行為後，刑法業於九十四年二月二日修正公布，九十
    五年七月一日起施行。按行為後法律有變更者，適用行為時
    之法律，但行為後之法律有利於行為人者，適用最有利於行
    為人之法律，修正後刑法第二條第一項定有明文。此條規定
    係規範行為後法律變更所生新舊法律比較適用之準據法，本
    身尚無新舊法比較之問題，於新法施行後，應一律適用新法
    第二條第一項之規定，為「從舊從輕」之比較。而本次法律
    變更，比較時應就罪刑有關之共犯、未遂犯、想像競合犯、
    牽連犯、連續犯、結合犯，以及累犯加重、自首減輕暨其他
    法定加減原因（如身分加減）與加減例等一切情形，綜其全
    部罪刑之結果而為比較（最高法院九十五年五月二十三日九
    十五年度第八次刑事庭會議決議參照）。惟查：關於累犯之
    規定，修正前刑法第四十七條規定「受有期徒刑之執行完畢
    ，或受無期徒刑或有期徒刑一部之執行而赦免後，五年以內
    再犯有期徒刑以上之罪者，為累犯，加重本刑至二分之一」
    ，而修正後之刑法第四十七條第一項則規定「受徒刑之執行
    完畢，或一部之執行而赦免後，五年以內故意再犯有期徒刑
    以上之罪者，為累犯，加重本刑至二分之一」，被告於本案
    係故意犯罪，無論適用新法或舊法，均應論以累犯，是無新
    舊法比較之問題，依前揭最高法院刑事庭會議之決議，自應
    適用裁判時刑法第四十七條第一項之規定（最高法院九十七
    年度第二次刑事庭會議決議參照）。而本件並無其他應依刑
    法第二條第一項之規定為新、舊法比較之情形，是本件自應
    逕適用裁判時刑法之規定。
三、按毀越門扇或安全設備而入室行竊，越入行為即屬侵入住宅
    ，已結合於所犯加重竊盜之罪質中，無更行構成侵入住宅之
    理（最高法院二十七年度上字第一八八七號判例意旨參照）
    。次按，刑法第三百二十一條第一項第二款之「門扇」專指
    門戶而言，應指分隔住宅或建築物內外之間之大門而言；而
    所謂「其他安全設備」，指門扇以外，依通常觀念足認防盜
    之一切設備而言，如電網、門鎖、窗戶等，有最高法院五十
    五年台上字第五四七號判例意旨、司法院七十三年廳刑一字
    第六０三號函、最高法院七十八年度臺上字第四四一八號判
    決意旨，可資參照，是核被告所為，係犯刑法第三百二十一
    條第二項、第一項第一款、第二款之踰越安全設備於夜間侵
    入住宅竊盜罪。被告前於七十七年間因強盜案件，經臺灣高
    等法院於七十九年六月二十九日以七十九年度上訴字第六三
    ０號判決判處有期徒刑七年六月確定，甫於八十五年十月十
    七日縮刑期滿執行完畢乙情，有臺灣高等法院被告前案紀錄
    表（見本院卷第四頁至第十頁）在卷可稽，是其前受徒刑之
    執行完畢，於五年以內故意再犯本案有期徒刑以上之罪，為
    累犯，應依刑法第四十七條第一項規定加重其刑。爰審酌被
    告行為時正值壯年，不思以正當工作獲取財物，竟謀不勞而
    獲，著手竊取他人財物，危害社會治安匪淺，並參酌其犯罪
    之動機、手段、目的、生活狀況、智識程度，及犯罪後於本
    院坦承犯行，深知悔悟，態度良好，並已知謀求正途營生等
    一切情狀，量處如主文所示之刑，以資懲儆。另查被告上開
    犯罪日期雖均在九十六年四月二十四日之前，然被告本件係
    於九十一年九月二十日經臺灣臺北地方法院檢察署併案發布
    通緝，於九十七年十月十五日始經大陸地區之公安查獲，而
    於九十八年一月十四日返臺後始歸案一節，業據被告供承在
    卷，並有臺灣臺北地方法院檢察署併案通緝書（見同上臺北
    地檢署九十一年度偵字第一三八二二號卷偵卷第三七頁至第
    三八頁、九十八年偵緝字第一七四號卷第五頁至第六頁、第
    一四頁反面至第一五頁、本院卷第二七頁），是依中華民國
    九十六年罪犯減刑條例第五條之規定，被告之上開犯行不得
    減刑，附此敘明。
據上論斷，應依刑事訴訟法第二百七十三條之一第一項、第二百
九十九條第一項前段、第三百二十一條第一項第一款、第二款、
第四十七條第一項，判決如主文。
本案經檢察官賴秋萍到庭執行職務。
中    華    民    國    98    年    3     月    30    日
                  刑事第五庭    法  官  鄭昱仁
上正本證明與原本無異。
如不服本判決應於收受送達後10日內向本院提出上訴書狀，並應
敘述具體理由；其未敘述上訴理由者，應於上訴期間屆滿後20日
內向本院補提理由書（均須按他造當事人之人數附繕本）「切勿
逕送上級法院」。告訴人或被害人如對於本判決不服者，應具備
理由請求檢察官上訴，其上訴期間之計算係以檢察官收受判決正
本之日期為準。
                                書記官  宋德華
中    華    民    國    98    年    3    月     30    日
附錄本案論罪科刑法條：
中華民國刑法第321條
（加重竊盜罪）
犯竊盜罪而有左列情形之一者，處 6 月以上、 5 年以下有期徒
刑：
一、於夜間侵入住宅或有人居住之建築物、船艦或隱匿其內而犯
    之者。
二、毀越門扇、牆垣或其他安全設備而犯之者。
三、攜帶兇器而犯之者。
四、結夥三人以上而犯之者。
五、乘火災、水災或其他災害之際而犯之者。
六、在車站或埠頭而犯之者。
前項之未遂犯罰之。


司法院資訊處製作；財團法人民間司法改革基金會備份。
